【裁判字號】    99,台抗,300
【裁判日期】    990408
【裁判案由】    貪污駁回聲請再審
【裁判全文】
最高法院刑事裁定              九十九年度台抗字第三００號
抗  告  人  甲○○
上列抗告人因貪污案件，不服台灣高等法院中華民國九十九年一
月二十八日駁回聲請再審之裁定（九十八年度聲再字第五０三號
），提起抗告，本院裁定如下：
    主  文
抗告駁回。
    理  由
按刑事訴訟法第四百二十條第一項第六款所謂發見確實之新證據
，係指該證據於事實審法院判決前已經存在，為法院、當事人所
不知、不及調查斟酌，至其後始行發見，且就證據本身形式上觀
察，固不以絕對不須經過調查程序為條件，但必須顯然可認為足
以動搖原有罪確定判決，而為受判決人無罪、免訴、免刑或輕於
原判決所認罪名之判決者為限。本件原裁定以判決以後成立之文
書，其內容係根據另一成立於事實審法院判決前之證據作成者，
固應認為新證據。但抗告人甲○○對於原審法院九十二年度上訴
字第一一九號確定判決聲請再審意旨，係主張其所提出之台北縣
政府民國九十五年十月十二日北府工施字第０九五０六二七九一
五號函文，乃依據判決時已存在之八十年七月二十五日台灣省政
府八十府建四字第一六八四四三號函頒布之「台灣省建築工程廢
棄土處理要點」第五條、第十條規定所為之函示，而得為聲請再
審之所謂「新證據」云云。然台灣省政府八十府建四字第一六八
四四三號函頒布之「台灣省建築工程廢棄土處理要點」，係屬供
法院參酌之行政命令，並非單純記載刑事確定判決前已作成之文
書內容可比。況上開台北縣政府函文說明欄僅記載：「……綜上
，台端檢附之函文係收容土石方場所報該管主管機關之公文，應
不得視為『廢棄土處理計畫』或『棄土場填埋完成證明』。」等
語，而該函文所指「台端檢附之函文」，係案外人即受文者翁仁
逢所檢附之函文，其內容與抗告人擬稿核發之公函內容是否相同
，尚無從自聲請人檢附之證據予以判斷，是該函文並非不須經調
查，即可認為顯然足以動搖原確定判決之證據，不符刑事訴訟法
第四百二十條第一項第六款所定要件，因認其再審之聲請為無理
由，予以駁回。經核於法並無不合。至抗告人另指建築廢棄土之
處理，僅主管機關即縣市政府工務局方得為核可或備查機關，原
確定判決將抗告人所擬三紙函文，認係廢土棄置證明或棄置完成
證明，適用法則洵有違誤云云，要屬原確定判決是否違背法令範
疇，與得為再審之理由亦不相適合。抗告意旨仍執前詞，指摘原
裁定不當，為無理由，應予駁回。
據上論結，應依刑事訴訟法第四百十二條，裁定如主文。
中    華    民    國  九十九  年    四    月    八    日
                      最高法院刑事第八庭
                          審判長法官  洪  文  章
                                法官  王  居  財
                                法官  郭  毓  洲
                                法官  黃  梅  月
                                法官  邱  同  印
本件正本證明與原本無異
                                      書  記  官
中    華    民    國  九十九  年    四    月   十二   日
                                                      K

司法院資訊處製作；財團法人民間司法改革基金會備份。
